# 请教陈版，关联方债务豁免

提问人：Fgwgn 时间：2019-08-03 14:30:43
请教陈版，《企业会计制度》：如果 A、B 公司的最终控股方相同，B 公司（累计亏损）豁免 A公司债务，是否 A 公司记入资本公积？B 公司应该记入长投（视同投资但是没有股权）还是资本公积借方（视同分配但是无未分配利润）？
如果 B 公司后续关闭，又该如何处理？
在企业会计准则下，会计处理是否会有区别？
辛苦陈版解答！

回答人：chenyiwei
1 、《企业会计制度》下，根据 “应付账款” 科目的使用说明：“企业将应付账款划转出去，或者确实无法支付的应付账款，直接转入资本公积，借记本科目，贷记” 资本公积--其他资本公积”科目。”所以 A 应转入资本公积。
B 作为营业外支出（债务豁免损失）处理。
3089 、“请教陈版，“其他流动资产”、“债权投资” 或“一年内到期的非流动资产”的具体l...目录2 、在企业会计准则下，根据该豁免事项是否具有商业实质、是否公允，以及各方共同的母公司在交易中所起的 = 作用等，考虑作为具有商业实质的正常债务豁免（双方均计入损益）或者权益性交易（双方均计入权益）处理。

提问人：Fgwgn 时间：2019-08-04 18:30:27
在企业会计准则下，如果考虑是作为权益性交易，双方应该如何做账，视同投资还是分配？

回答人：chenyiwei
本案例中是分配。